【裁判字號】    89,易,2721
【裁判日期】    891214
【裁判案由】    竊盜
【裁判全文】
臺灣臺中地方法院刑事判決                        八十九年度易字第二七二一號
    公  訴  人  台灣台中地方法院檢察署檢察官
    被      告  甲○○
右列被告因竊盜案件，經檢察官提起公訴（八十九年度偵字第二六五九號），本院判
決如左：
    主  文
甲○○共同竊盜，累犯，處有期徒刑參月。
    事  實
一、甲○○曾因違反麻醉藥品管理條例案件，經本院判處有期徒刑三月，於民國八十
    五年八月十四日執行完畢，仍不知悔改。復與其女友丙○○（另結）共同意圖為
    自己不法之所有，於八十九年二月一日十七時十分許，由甲○○駕駛ＱＨ─９８
    ２６號自小客車搭載丙○○，侵入位於台中縣清水鎮○○路五六一之七號由乙○
    ○所營現已停業之南興造紙廠，竊取散漿轆、鋁門框、不銹鋼上逆閥各一支及電
    纜線一批，得手後搬入上開自小客車後行李廂內，欲載往他處變賣牟利時，為巡
    邏員警當場查獲。
二、案經台中縣警察局清水分局報請台灣台中地方法院檢察署檢察官偵查起訴。
    理  由
一、訊據被告甲○○固坦承於前開時地與丙○○拿取乙○○所有散漿轆、鋁門框、不
    銹鋼上逆閥各一支及電纜線一批等情，惟否認竊盜犯行，辯稱伊以為那些物品沒
    人要云云。惟查右揭犯罪事實，業據被害人乙○○於警訊及偵查中指訴綦詳，並
    有照片九張及現場圖、贓物認領保管單各一份附卷可稽。依現場圖所示，遭竊之
    南興造紙廠建有圍牆及大門與外界區隔，且上述物品均放置圍牆內，尚值新台幣
    二萬九千元（見卷附贓物認領保管單記載），被告於警訊時復供承拿取上述物品
    欲售與舊貨業者賺取金錢等語，可見其應知拿取之物為他人所有，而非他人所棄
    ，顯具竊盜故意，所辯無非飾卸之詞，不足採信，其犯行已堪認定。
二、核被告所為，係犯刑法第三百二十條第一項之竊盜罪（起訴書誤繕為刑法第三百
    二十一條第一項）。其與丙○○間，有犯意聯絡及行為分擔，為共同正犯。又被
    告曾因違反麻醉藥品管理條例案件，經本院判處有期徒刑三月確定，於八十五年
    八月十四日執行完畢，有台灣高等法院被告全國前案紀錄表在卷足憑，五年以內
    再犯有期徒刑以上之本罪，為累犯，應依法加重其刑。爰審酌被告犯罪動機、目
    的、手段、所生危害及犯罪後態度等一切情狀，處以如主文所示之刑。
據上論斷，應依刑事訴訟法第二百九十九條第一項前段、刑法第二十八條、第三百二
十條第一項，第四十七條，罰金罰鍰提高標準條例第一條前段，判決如主文。
中      華      民      國      八十九      年    十二    月    十四    日
                                        法  官  鍾  堯  航
右正本證明與原本無異。
如不服本判決，應於送達後十日內向本院提出上訴狀（須附繕本），上訴於台灣高等
法院台中分院。
                                        書記官
中      華      民      國      八十九      年    十二    月    十四    日
附錄論罪科刑法條
刑法第三百二十條第一項
意圖為自己或第三人不法之所有，而竊取他人之動產者，為竊盜罪，處五年以下有期
徒刑、拘役或五百元以下罰金。


司法院資訊處製作；財團法人民間司法改革基金會備份。
